# 请教陈版，关于续租

提问人：wx_630c11284612 时间：2023-01-12 09:55:10
陈版，您好
目前公司租了一个办公地，已装修，原则上会一直租下去，无限续租，但是租赁合同是 1 年 1 签，后续的租期和租金均无法判读，请问该如何确认租赁期和未来租金？从而计算使用权资产和租赁负债

回答人：chenyiwei
参考：《计学精要 2021 》第三章“租赁期”第3.4节“实务中租赁期的确定”，第3.4.2节“固定租赁期 1 年+12个月滚动续期选择权的处理”，原书P165～ 171 。